臺灣新北地方法院刑事判決
111年度金訴字第679號
公  訴  人  臺灣新北地方檢察署檢察官
被      告  黃成志



上列被告因違反洗錢防制法等案件，經檢察官提起公訴（111年
度偵字第629號），本院判決如下：
    主  文
黃成志共同犯洗錢防制法第十四條第一項之洗錢罪，共貳罪，各
處有期徒刑肆月，均併科罰金新臺幣貳萬元，罰金如易服勞役，
以新臺幣壹仟元折算壹日。應執行有期徒刑陸月，併科罰金新臺
幣參萬元，罰金如易服勞役，以新臺幣壹仟元折算壹日。
未扣案之犯罪所得新臺幣參仟捌佰柒拾元沒收，於全部或一部不
能沒收或不宜執行沒收時，追徵其價額。
    事  實   
一、黃成志知悉金融機構帳戶為個人理財之重要工具，且關係個
    人財產之表徵，又現今社會詐騙案件層出不窮，參與詐欺之
    人經常利用他人金融帳戶以獲取詐欺犯罪所得，並藉此逃避
    執法人員之追查，依其智識及一般社會生活之通常經驗，可
    預見提供其金融帳戶予他人，極可能係用以收取詐欺取財等
    財產犯罪贓款，作為詐欺取財等財產犯罪匯入犯罪所得之工
    具使用，所得財產犯罪贓款再轉匯至他人帳戶，可免於參與
    詐欺之人身分曝光，規避查緝，掩飾詐騙所得所在及實際去
    向，製造金流斷點，而基於縱提供其個人金融帳戶予通訊軟
    體「LINE」暱稱「靡靡之音」之真實姓名、年籍不詳之詐騙
    人員供作詐欺取財使用亦不違反其本意之不確定故意，而與
    該詐騙人員共同意圖為自己不法之所有，基於詐欺取財、掩
    飾隱匿詐欺所得所在及去向之洗錢犯意聯絡，於民國110年2
    月21日，將其所有國泰世華商業銀行帳號000000000000帳戶
    （下稱本案帳戶）之帳號資料提供予該詐騙人員使用，並由
    該詐騙人員分別於如附表各編號「詐欺時間」欄所示時間，
    以如附表各編號「詐欺方式」欄所示詐欺手法，向如附表所
    示被害人陳智嘉、劉彥弦，施用詐術，致其等均陷於錯誤，
    依該詐騙集團成年成員之指示，於如附表各編號「匯款時間
    」欄所示時間，將如附表各編號「匯款金額」欄所示款項匯
    入本案帳戶內，復由黃成志扣除其可得報酬後，再轉匯至「
    LINE」暱稱「A-國際代購」之真實姓名、年籍不詳之詐騙人
    員（無證據證明與「靡靡之音」為不同人）指定台新商銀帳
    號：00000000000000000000帳戶（下稱台新帳戶），以隱匿
    、掩飾詐欺不法所得實際去向。嗣陳智嘉、劉彥弦因察覺有
    異而報警處理，始循線查悉上情。
二、案經陳智嘉、劉彥弦訴由新北市政府警察局三重分局移送臺
    灣新北地方檢察署檢察官偵查起訴。
    理  由
壹、證據能力
一、按被告以外之人（包括證人、鑑定人、告訴人、被害人及共
    同被告等）於審判外之言詞或書面陳述，雖不符刑事訴訟法
    第159條之1至第159條之4之規定，而經當事人於審判程序同
    意作為證據，法院審酌該言詞陳述或書面陳述作成時之情況
    ，認為適當者，亦得為證據；當事人、代理人或辯護人於法
    院調查證據時，知有刑事訴訟法第159條第1項不得為證據之
    情形，而未於言詞辯論終結前聲明異議者，視為有前項之同
    意，同法第159條之5定有明文。立法意旨在於傳聞證據未經
    當事人之反對詰問予以核實，原則上先予排除。惟若當事人
    已放棄反對詰問權，於審判程序中表明同意該等傳聞證據可
    作為證據；或於言詞辯論終結前未聲明異議，基於尊重當事
    人對傳聞證據之處分權，及證據資料愈豐富，愈有助於真實
    發見之理念，且強化言詞辯論主義，使訴訟程序得以順暢進
    行，上開傳聞證據亦均具有證據能力。查本判決下列所引用
    之被告以外之人於審判外之供述證據資料，因公訴人、被告
    黃成志對本院提示之卷證，均就證據能力部分表示沒有意見
    在案（見本院卷第50頁），且迄至言詞辯論終結前均未再聲
    明異議（見本院卷第106頁），而本院審酌上開證據資料製
    作時之情況，無不當取供及證明力明顯過低之瑕疵，認以之
    作為證據應屬適當，故揆諸上開規定，認上開證據資料應有
    證據能力。
二、本判決下列認定事實所引用之非供述證據，並無證據證明係
    公務員違背法定程序取得之證據，且與本件待證事實具有自
    然之關聯性，均得作為證據。　　
貳、實體事項
一、認定犯罪事實所憑證據及理由
　㈠被告固坦承有於犯罪事實欄一所示之時間，先將其所有本案
    帳戶提供「靡靡之音」使用，並將如附表所示告訴人匯款，
    扣除可得報酬後，再轉匯至「A-國際代購」指定台新帳戶之
    事實，惟矢口否認有何詐欺、一般洗錢之犯行，並辯稱：伊
    是在網路認識「靡靡之音」，她告知伊可以代客買賣點數賺
    差價，伊只有提供帳號，沒有提供存摺或提款卡或密碼，她
    說客戶匯到伊帳戶每新臺幣（下同）1000元，伊可從中賺取
    70元差價，伊如果要洗錢的話，伊不會只洗這些錢，伊轉匯
    出去後，才覺得有問題，伊有去打反詐騙電話報警備案，也
    有打給國泰世華銀行，伊也是被害人，並無詐騙意思，請求
    無罪判決云云。
  ㈡經查：
  1.被告於110年2月21日將本案帳戶提供予「靡靡之音」使用，
　　該詐騙人員分別於如附表所示時間，以如附表所示詐欺手法
    ，向告訴人陳智嘉、劉彥弦等人施用詐術，告訴人2人因而
    匯入如附表所示款項至本案帳戶內，被告依指示扣除可得報
    酬後，再轉匯至「A-國際代購」指定台新帳戶等情，此為被
    告所不爭執（見本院卷第49頁），核與證人即告訴人陳智嘉
    、劉彥弦之證述大致相符（見新北地檢署111年度偵字第629
    號卷，下稱偵查卷第8至10頁、第11頁及其反面），並有告
    訴人陳智嘉之中國信託銀行與國泰世華銀行自動櫃員機交易
    明細表、告訴人劉彥弦之網路轉帳紀錄及告訴人劉彥弦與詐
    騙人員對話紀錄、被告之國泰世華銀行存摺內頁明細、國泰
    世華商業銀行存匯作業管理部111年5月31日國世存匯作業字
    第1110092441號函附被告帳戶交易明細、被告與暱稱「靡靡
    之音」、「A-國際代購」之LINE對話紀錄及網路轉帳截圖
　  等件附卷可稽(見偵查卷第10頁反面、第14至22、27至38頁
    ，本院卷第61至65頁)，是此部分事實，首堪認定。　　
　2.金融機構帳戶事關個人財產權益之保障，帳戶資料具專屬性
    及私密性，多僅本人始能使用，縱偶有特殊情況須將帳戶資
    料交付他人者，亦必與該收受者具相當之信賴關係，並會謹
    慎瞭解查證其用途，無任意交付予他人使用之理，且我國金
    融機構眾多，各金融機構除廣設分行外，復在便利商店、商
    場、公私立機關設置自動櫃員機，一般人均可自行向金融機
    構申設帳戶使用，提領轉匯款項亦極為便利，倘若款項來源
    正當，根本無必要將款項匯入他人帳戶後，再委請該人代為
    提領或轉匯出去。是若遇刻意將款項匯入他人帳戶，再委由
    他人代為提領或轉匯款項，並支付代價或利益之情形，就該
    帳戶內款項可能係詐欺犯罪所得等不法來源，當應有合理之
    預見。況詐欺集團利用車手提領人頭金融機構帳戶款項，業
    經報章媒體多所披露，並屢經政府及新聞為反詐騙之宣導，
    一般具有通常智識之人，應可知悉支付薪資或對價委由他人
    以網路銀行將帳戶內不明來源款項轉匯至其他帳戶，多係藉
    此層轉方式取得不法犯罪所得。是以，苟非意在將帳戶作為
    犯罪之不法目的或掩飾真實身分，實無刻意使用他人帳戶及
    由他人代為轉帳之必要。被告於本案發生時已年屆27歲，自
    陳為大學畢業之智識程度，從事工程師，工作經驗至少4年
    以上，曾任職機車維修工作等情（見本院卷第49頁），顯見
    被告係具相當智識程度及豐富社會經驗、歷練之人，就上揭
    工作內容係違反交易常情，極可能涉及不法活動，應無不知
    之理。此由本案被告僅需提供個人帳戶收款，並依指示將匯
    入款項以網路轉帳至其他帳戶之極輕鬆工作，竟可取得所提
    領款項約7%（即每匯入1000元，可獲70元差額）之高額報酬
　　，其因「靡靡之音」所交付工作可獲致之報酬，明顯高於一
    般工作所得甚多，若非不法、具有遭查緝之高風險，「靡靡
    之音」豈有支付高額報酬予被告必要，被告就此明顯異於常
    情之報酬，豈可能未曾懷疑「靡靡之音」行為有任何不法可
    能，並持續從事上開收款轉帳之工作達1個月（即自110年2
    月21日至3月24日），嚴重悖乎事理常情，遑論被告案發時
    一度質疑「靡靡之音」這樣作法有無法律安全性問題，有雙
    方Line對話紀錄附卷可參（見本院卷第113頁），可見被告
    對於「靡靡之音」所指示工作內容之違法性，本身並非毫無
    懷疑可言。
　3.況被告雖供稱：「靡靡之音」會負責找客源，伊負責代為購
    買點數，「A-國際代購」會幫伊處理代購問題，由伊提供銀
    行帳戶給買點數的人匯款，「A-國際代購」再提供給伊一個
    帳戶以便確認儲值金額，若購買成功伊會有抽成金，抽成金
    就是會留在伊帳戶內差價餘額等語，並提出被告與暱稱「靡
    靡之音」、「A-國際代購」之LINE對話紀錄及網路轉帳截圖
    等件為據，惟細觀彼此LINE對話紀錄及網路轉帳截圖內容，
    乃顯示「靡靡之音」告知被告客戶匯入本案帳戶款項，同時
    指示被告傳達wakeut網站儲值金幣數量訊息，被告隨即向「
    A-國際代購」傳達訊息後，「A-國際代購」要求被告轉匯上
    開客戶款項至指定台新帳戶，待「靡靡之音」回覆被告客人
    核實訊息後，被告隨即配合轉傳此訊息予「A-國際代購」等
    情（見偵查卷第16至22頁，本院卷第113至137頁），顯見被
    告自始僅與「靡靡之音」、「A-國際代購」為聯繫，卻未曾
    主動向wakeut網站確認其代購點數事宜，又其從「靡靡之音
    」、「A-國際代購」獲悉可查證消息限於告訴人實際匯入帳
    號、匯入金額及被告轉匯帳號、轉匯金額等金流資訊而已（
    即有交易明細客觀資料對照），至於對應原因事實之「儲值
    金幣數量訊息」、「客人核實」等外部資訊均付之闕如，又
    未見對方有提供實際購買點數及客人回覆相關證明，被告對
    此亦無法提出合理解釋，顯示被告參與者，欠缺合法營運狀
    態，被告復可因代收款項轉帳，即獲取不合理高額報酬，已
    違反交易常情。而被告既稱其當時連「靡靡之音」之真實姓
    名都不知，則其究係依憑如何之信賴基礎，於未確認「靡靡
    之音」真實身分前，對於「靡靡之音」違反交易常情之舉措
    ，絲毫不生懷疑，完全配合？所辯係遭「靡靡之音」詐騙，
    亦為被害人云云，有違常理，難以憑採。
　4.近年來詐欺取財犯罪類型層出不窮，詐欺集團為逃避查緝，
    往往發展成由集團成員分層、分工，相互彼此利用，藉以遂
    行詐欺取財之犯罪模式，依本案被害人所述受騙情節，詐騙
    人員係透過LINE 通訊軟體向被害人施詐，陷於錯誤而受騙
    將款項匯至詐騙人員掌控之被告本案帳戶後，再經「靡靡之
    音」指揮，由被告將款項轉帳至台新帳戶，且再由詐騙人員
    領取，乃屬常見之詐欺犯罪手法，作為不法犯罪所得之金流
    斷點，以掩飾或隱匿詐欺被害人之犯罪所得之去向，此等犯
    罪模式迭經媒體廣為披載、報導，誠為具有一般社會生活知
    識之人所能知悉之事。被告係具相當智識程度及社會經驗、
    歷練之人，前已述及，其對事物之理解、判斷要無異於常人
    之處，就上情亦難諉為不知。再者，被告就其上揭工作內容
    僅為提供帳戶、轉帳至其他帳戶，即可獲得與其所付出勞力
    顯不相當之高額報酬，以及前述「靡靡之音」指示有諸多可
    疑違常之形跡，極可能涉及不法，均瞭然於心，被告主觀上
    當已預見「靡靡之音」極可能從事非法活動，始會刻意另以
    高額費用委請其提供帳戶、轉帳，無非係藉此手法製造犯罪
    查緝上之斷點，參以被告於本院稱其係以通訊軟體與「靡靡
    之音」聯繫，卻不知道對方背景來歷，亦不知悉其真實姓名
    ，致檢警仍無從或難以查緝，已形成查緝上之斷點，無法繼
    續追查詐欺贓款之去向。是被告主觀上應已預見其依「靡靡
    之音」之指示領款、轉帳，可能係在從事車手之工作，此為
    詐騙人員為遂行詐欺犯行分工之一環，意在規避查緝，並藉
    此製造金流之斷點，以掩飾或隱匿詐欺被害人之犯罪所得，
    當屬不法行為，卻僅因「靡靡之音」以高額報酬之對價誘惑
    ，即置犯罪風險於不顧，聽從來路不明之「靡靡之音」指示
    ，從事恐屬不法之轉帳車手行為，則依上開情節以觀，被告
    為上開行為時，主觀上確實有容任其行為將導致詐欺取財及
    掩飾或隱匿詐欺犯罪所得去向之犯罪發生之不確定故意至明
    。
　5.共同實行犯罪行為之人，在共同意思範圍以內，各自分擔犯
    罪行為之一部，彼此協力、相互補充以達其犯罪之目的者，
    即應對於全部所發生之結果，共同負責，故不以實際參與犯
    罪構成要件行為或參與每一階段之犯罪行為為必要。又共同
    正犯之意思聯絡，原不以數人間直接發生者為限，即有間接
    之聯絡者，亦包括在內（最高法院107年度台上字第4444號
    判決意旨參照）。 依前揭各項事證及說明，「靡靡之音」
    、「A-國際代購」之人於詐欺犯行之分工上極為精細，分別
    有實施詐術之人員、提供帳戶及轉帳之車手人員等各分層成
    員，以遂行本件犯行而牟取不法所得，固未必彼此有所認識
    或清楚知悉他人所分擔之犯罪分工內容，然此一間接聯絡犯
    罪之態樣，正係具備一定規模犯罪所衍生之細密分工模式，
    參與犯罪者透過相互利用彼此之犯罪角色分工，而形成一個
    共同犯罪之整體以利犯罪牟財。而被告既對參與遂行本案詐
    欺犯行具有不確定故意，已如前述，堪認其對彼此間可能係
    透過分工合作、互相支援以完成詐欺取財之犯罪行為一節當
    有所預見，其既以自己共同犯罪之意思，相互支援及分工合
    作，以達上揭犯罪之目的，自應就所參與犯罪之全部犯罪結
    果共同負責，而應論以共同正犯。
　㈢至被告雖另表示：其於110年3月25日發現本案帳戶無法提領
    ，於3月29日接獲國泰世華客服電話告知遭凍結可能作為詐
    騙使用後，乃致電165報案等語（見偵查卷第4頁，本院卷第
    107頁），並有110年4月1日新北市政府警察局三重分局光明
    派出所受理詐騙帳戶通報警示簡便格式表（見偵查卷第12頁
    ）可佐，足見被告係確知本案帳戶涉案遭凍結後始報警處理
    ，自無從以此阻卻其前已具備之幫助詐欺取財及幫助洗錢之
    不確定故意，而無執此為有利於被告之認定。
二、綜上所述，被告所為辯解並不足採，故本案事證明確，被告
    上開犯行洵堪認定，應予依法論科。　　
三、論罪
  ㈠查被告原基於幫助詐欺取財及洗錢之不確定犯意，提供金融
    帳戶資料予「靡靡之音」詐騙人員使用，並於該詐騙人員實
    行詐術後，再將其帳戶內告訴人受詐欺匯入款項，轉匯至「
    A-國際代購」詐騙人員指定之帳戶內，是被告於本案雖未直
    接對告訴人2人施以詐術，然被告所為之提供帳戶供人匯款
    、線上移轉告訴人匯款至「A-國際代購」之人所掌控帳戶行
    為，常與詐欺取財之財產犯罪密切相關，故被告主觀上對其
    於本案詐欺中所分擔之工作為整體詐欺取財犯罪計畫之一環
    自應已有所認知，並參與犯罪構成要件之行為，足認被告非
    僅單純以幫助之犯意為前揭行為，而係以自己犯罪之意思而
    參與犯罪，則被告先前提供帳戶之幫助低度行為應為其後著
    手轉匯款項之參與構成要件之高度行為所吸收，應成立共同
    正犯。核被告所為，係犯刑法第339條第1項之詐欺取財罪、
    洗錢防制法第14條第1項洗錢罪。起訴意旨認被告係涉犯刑
    法第30條第1項前段、第339條第1項、洗錢防制法第14條第1
    項之幫助詐欺取財、洗錢罪嫌，即容有誤會，又刑事訴訟法
    第300條所謂變更法條，係指罪名之變更而言，若僅行為態
    樣有正犯、從犯之分，或既遂、未遂之分，即無庸引用刑事
    訴訟法第300條變更起訴法條（最高法院101年度台上字第38
    05號判決意旨參照），故被告犯罪參與型態雖更正為共同正
    犯，然無庸變更起訴法條，在此敘明。
　㈡被告與「靡靡之音」、「A-國際代購」之人間就上開犯行，
    有犯意聯絡及行為分 擔，應論以共同正犯（尚無證據證明
    「靡靡之音」與「A-國際代購」確為不同之人，故無從認定
　　被告與詐欺集團其他成員間已構成三人以上共同犯詐欺取財
    之加重取財罪）。
　㈢被告就附表編號1先後兩次轉匯告訴人陳智嘉匯入本案帳戶內
    款項之行為，在密切接近之時點實施，侵害同一之法益，各
    行為之獨立性極為薄弱，依一般社會健全觀念，在時間差距
    上，難以強行分開，在刑法評價上，視為數個舉動之接續施
    行，合為包括之一行為予以評價，屬接續犯，僅論以一罪。
　㈣被告以先提供本案帳戶之行為使犯詐欺之人得以藉此向告訴
    人行騙，後又轉匯行為，而遂行詐欺取財犯行，且共同隱匿
    犯罪不法所得真正去向，局部之行為及目的合致，係以一行
    為同時觸犯上開洗錢防制法第14條第1項之洗錢罪及刑法第3
    39條第1項之詐欺取財罪，為想像競合犯，應依刑法第55條
    規定從一重論以洗錢防制法第14條第1項之洗錢罪處斷。　
　㈤被告針對告訴人陳智嘉、劉彥弦各自匯入款項所犯2次一般洗
    錢犯行，犯意分別，行為互殊，應予分論併罰。　　　
四、科刑
　　爰以行為人之責任為基礎，審酌被告正值青壯之年，不思以
    正途賺取錢財，明知現今社會詐欺集團橫行，其恣意詐欺行
    為往往對於被害人之財產及社會秩序產生重大侵害，竟貪圖
    不法利益，與「靡靡之音」、「A-國際代購」之人合流，造
    成本案被害人2人財產損失，對於社會秩序危害重大；又被
    告在本案係依指示，轉匯詐欺被害人2人所得款項至該詐欺
    人員可掌控其他帳戶，雖非犯罪主導者，但其配合「靡靡之
    音」、「A-國際代購」之人指示，共同遂行詐騙他人財物之
    犯行，所為應予非難，兼衡被告於本案犯罪前未曾因故意犯
    罪受有期徒刑以上刑之宣告，有本院被告前案紀錄表1份在
    卷可參（見本院卷第11頁），素行尚可，自述受有大學畢業
    之教育程度、擔任工程師、月收入2萬6000多元、需扶養母
    親之家庭經濟與生活情形（見本院卷第108頁），暨其犯罪
    之動機、目的、手段及從中所獲得利益非高，惟念及被告固
    然否認犯行，然就提供本案帳戶並轉匯款項之客觀情節始終
    供認無隱，並與告訴人陳智嘉達成和解及賠償之犯後態度等
    一切情狀，分別量處如主文所示之刑，並均諭知罰金如易服
    勞役之折算標準，並定其應執行之刑以資懲儆。
五、沒收
    按洗錢防制法於105年12月28日修正，於106年6月28日生效
    施行，其中第18條修正為「犯第14條之罪，其所移轉、變更
    、掩飾、隱匿、收受、取得、持有、使用之財物或財產上利
    益，沒收之；犯第15條之罪，其所收受、持有、使用之財物
    或財產上利益，亦同（第1項）」而關於犯罪行為人犯洗錢
    防制法第14條之罪，其所掩飾之財物本身為洗錢之標的，自
    應依上開第18條第1項前段規定予以宣告沒收。且此規定係
    採義務沒收主義，祇要合於前述規定，法院即應為相關沒收
    之諭知，然該洗錢行為之標的是否限於行為人者始得宣告沒
    收，法無明文，實務上一向認為倘法條並未規定「不問屬於
    犯罪行為人與否均沒收」時，自仍以屬於被告所有者為限，
    始應予沒收，而屬相對義務沒收之規定。經查，本件被告於
    本院審理供稱：每1000元可從中賺取70元差價，關於被害人
    陳智嘉匯入43700元、1000元後，伊只匯出4萬700元、930元
    ，其中差額3000元、70元是伊的報酬，關於被害人劉彥弦匯
    入3萬元後，伊只匯出28200元，其中差額1800元也是伊的報
    酬等語(見本院卷第49頁)，並有本案帳戶交易明細資料附卷
    可考（見本院卷第61至65頁），可知被告係將本案被害人所
    匯款項中部分報酬予以扣取後，將所剩餘款轉匯予詐欺人員
    指定帳戶內，是被告所取走款項為4870元報酬(計算式：300
    0＋70＋1800＝4870)，且被告係將其所掩飾、隱匿之洗錢標的
    ，取走其中4870元供作自己報酬，是上開款項則屬其所有，
    為其犯罪所得無訛。又被告已與告訴人陳智嘉達成和解，並
    賠償其1000元，此有調解筆錄為證（見本院卷第99至100頁
    ），故此已履行賠償部分再予沒收恐有過苛之餘，爰依刑法
    第38條之2第2項之規定不再就該部分宣告沒收。故本件被告
    就剩餘犯罪所得3870元部分(計算式：0000-0000＝3870)應依
    洗錢防制法第18條第1項前段規定沒收，並依刑法第38條之1
    第3項規定，於全部或一部不能沒收或不宜執行沒收時，追
    徵其價額。　
據上論斷，應依刑事訴訟法第299條第1項前段，洗錢防制法第14
條第1項、第18條第1項前段，刑法第11條、第339條第1項、第28
條、第55條、第51條第5款、第42條第3項、第38條之1第3項，刑
法施行法第1條之1第1項，判決如主文。
本案經檢察官王聖涵提起公訴，檢察官陳炎辰到庭執行職務。
中　　華　　民　　國　　111 　年　　7 　　月　　27　　日
　　　　　　　　　刑事第十五庭  審判長法　官　黃 湘 瑩
　　　　　　　　　
　　　　　　　　　                    法  官  游 涵 歆
　　　　　　　　　
　　　　　　　　　                    法  官  梁 世 樺
上列正本證明與原本無異。
如不服本判決，應於判決送達後20日內敘明上訴理由，向本院提
出上訴狀 (應附繕本) ，上訴於臺灣高等法院。其未敘述上訴理
由者，應於上訴期間屆滿後20日內向本院補提理由書「切勿逕送
上級法院」。
                                      書記官  廖宮仕　
中　　華　　民　　國　　111 　年　　7 　　月　　27　　日
附錄本案論罪科刑法條全文：
中華民國刑法第339條
（普通詐欺罪）
意圖為自己或第三人不法之所有，以詐術使人將本人或第三人之
物交付者，處5年以下有期徒刑、拘役或科或併科50萬元以下罰
金。
以前項方法得財產上不法之利益或使第三人得之者，亦同。
前二項之未遂犯罰之。
洗錢防制法第14條
有第二條各款所列洗錢行為者，處7年以下有期徒刑，併科新臺
幣5百萬元以下罰金。
前項之未遂犯罰之。
前二項情形，不得科以超過其特定犯罪所定最重本刑之刑。

附表：
編號 被害人 詐欺時間 詐欺方式 匯款時間及金額 被告轉匯時間及金額 被告之報酬（犯罪所得） 1 陳智嘉 110年2月19日  以line暱稱「風行追回」 、「夢醒時分」聯繫陳智嘉，佯稱：專業承接虛擬幣、遊戲幣追回業務，可將陳智嘉在交友網站支付的金錢追回云云，致陳智嘉陷於錯誤  110年3月16日19時42分匯款2萬3300元、19時46分匯款2萬400元、20時6分匯款1000元 110年3月16日19時58分轉匯4萬700元、20時15分匯930元 3070元（2萬3300+2萬400+1000-4萬700-930=3070） 2 劉彥弦 110年3月23日 以line暱稱「Encounter」、 「風行追回」 、「A-國際代購」聯繫劉彥弦，佯稱：可協助追回先前劉彥弦投資香港境外黃金外匯遭詐騙的金錢云云，致劉彥弦陷於錯誤 110年3月24日0時6分匯款3萬 110年3月24日0時25分轉匯2萬8200元 1800元 （3萬-2萬8200=1800）